最高法院刑事判決　　　　　　　　　 111年度台上字第1682號
上　訴　人　蔣博亞
上列上訴人因加重詐欺案件，不服臺灣高等法院中華民國110 年
11月16日第二審判決（110 年度上訴字第1041號，起訴案號：臺
灣士林地方檢察署109年度少連偵字第132、151號，109年度偵字
第14760號），提起上訴，本院判決如下：
    主  文
上訴駁回。
    理  由
一、按刑事訴訟法第377 條規定，上訴於第三審法院，非以判決
    違背法令為理由，不得為之。是提起第三審上訴，應以原判
    決違背法令為理由，係屬法定要件。如果上訴理由書狀並未
    依據卷內訴訟資料，具體指摘原判決不適用何種法則或如何
    適用不當，或所指摘原判決違法情事，顯與法律規定得為第
    三審上訴理由之違法情形，不相適合時，均應認其上訴為違
    背法律上之程式，予以駁回。
二、本件原審審理結果，認定上訴人蔣博亞有相關所載參與犯罪
    組織、加重詐欺、洗錢之各犯行明確，因而撤銷第一審無罪
    部分之判決，改判論處上訴人犯如其附表二編號5 所示三人
    以上共同詐欺取財罪刑（被訴洗錢部分，不另為無罪諭知）
    ，並維持第一審依想像競合犯，從一重論處其犯同附表編號
    1 至4所示三人以上共同詐欺取財4罪刑之判決，暨相關沒收
    之宣告，駁回其此部分在第二審之上訴，已載敘其調查取捨
    證據之結果及憑以認定各該犯罪事實之心證理由。又量刑係
    法院就繫屬個案犯罪之整體評價，乃事實審法院得依職權自
    由裁量之事項，故量刑判斷當否之準據，應就判決之整體觀
    察為綜合考量，苟已以行為人之責任為基礎，並斟酌刑法第
    57條各款所列情狀，在法定刑度內，酌量科刑，無偏執一端
    ，致明顯失出失入情形，即不得任意指摘為違法，以為第三
    審上訴之理由。原判決已綜合審酌刑法第57條科刑等一切情
    狀，並說明上訴人所犯致生之危害性，兼衡其參與犯罪分工
    之程度、犯罪動機、手段、情節、智識程度、工作及家庭經
    濟生活狀況，暨犯後坦承犯行等各情，在罪責原則下適正行
    使其量刑之裁量權，維持第一審所為有期徒刑1年2月、1 年
    1月、1年6月、1年4月前揭4罪之量刑，另就其餘之罪科處有
    期徒刑1年，並定應執行刑有期徒刑1年11月，核其量定之刑
    罰，已兼顧相關有利與不利之科刑資料，所定之執行刑非以
    累加方式，亦給予適度之恤刑，客觀上並未逾越法定刑度，
    核無濫用裁量權限之情形存在。又應否依刑法第59條酌量減
    輕其刑，乃屬法院有權斟酌決定，故未酌減其刑，既不違背
    法令，自不得執為提起第三審上訴之理由。原審審酌上訴人
    犯罪情狀，認其所犯各罪均無可憫恕之事由，已闡述理由明
    確，未予酌減其刑，並不違法。上訴意旨係就原審前述量刑
    裁量權之合法行使，徒以自己說詞，任意指為違法，並非適
    法之第三審上訴理由，其上訴違背法律上之程式，應予駁回
    。
據上論結，應依刑事訴訟法第395條前段，判決如主文。
中    華    民    國   111    年    3     月    9     日
                  刑事第九庭審判長法  官  段  景  榕  
                                  法  官  楊  力  進  
                                  法  官  汪  梅  芬  
                                  法  官  宋  松  璟  
                                  法  官  鄧  振  球  
本件正本證明與原本無異
                                  書記官
中    華    民    國   111    年    3     月    21    日